【裁判字號】    89,上易,1285
【裁判日期】    890808
【裁判案由】    竊盜
【裁判全文】
臺灣高等法院臺中分院刑事判決                  八十九年度上易字第一二八五號
      上  訴  人  臺灣臺中地方法院檢察署檢察官
      被      告  丁○○
右上訴人因竊盜案件，不服臺灣臺中地方法院八十九年度易字第一○二三號中華民國
八十九年四月十三日第一審判決（起訴案號：臺灣臺中地方法院檢察署八十九年度偵
字第三七五六號，併辦案號：八十九年度偵字第六九四二號），提起上訴，本院判決
如左：
      主  文
原判決撤銷。
丁○○連續竊盜，累犯，處拘役陸拾日。
      事  實
一、丁○○於民國八十六年間曾犯竊盜及偽造文書罪，經法院判處應執行有期徒刑一
    年，並於同年十一月二十二日執行完畢，另於八十七年間犯竊盜罪，經判處有期
    徒刑一年，於八十九年二月二十一日假釋出獄，猶不知悔改，竟意圖為自己不法
    之所有，基於概括之犯意，連續於八十九年二月二十七日下午二時三十分許，在
    乙○○所經營位於台中市○○路○段五十四號「第一唱片行」內，竊取張信哲之
    錄音帶一卷（價值新台幣二百二十元），得手後，將之藏放在口袋內，於走出店
    門口時，因未結帳致警報器響起，丁○○即逃離唱片行，經乙○○發覺加以追捕
    ，嗣於台中市○○路七十五號前，為警員當場逮捕，並自丁○○身上扣得上開錄
    音帶一卷。復於八十九年四月二十四日十九時許，在台中縣太平市○○路六七八
    巷九八號前，見丙○○○所有之車號ＪＫＡ－五○三號機車置該處，且鑰匙插於
    其上，即意圖為自己不法之所有，逕將該車騎走，而竊得上開機車（置物箱內並
    有丙○○○之機車駕照、行照及機車保險卡及丙○○○之健保卡各一枚），嗣於
    四月二十五日十四時許，在台中市○○路一一五號豪宮飯店內因與人發生爭執，
    經警方人員到場處理，於查證身份時，當場在其皮包內查獲他人之證件，始查悉
    上情。
二、案經台中市警察局第一分局報請臺灣臺中地方法院檢察署檢察官偵查起訴及移送
    併辦。
      理  由
一、訊據被告丁○○矢口否認有何竊盜犯行，辯稱案發當天伊在上開唱片行選片時遇
    到朋友，就和朋友聊天，並順手將選好的一捲錄音帶放到口袋中，因伊頭部曾受
    創腦筋不清楚，迷迷糊糊就忘記了，後來警報器響起伊一時反應不過來就跑掉，
    伊並非故意偷竊該捲錄音帶等語；另就併案之竊盜機車部份，辯稱因當時鑰匙就
    放在車上，順手就騎走了，並無竊盜犯意云云。惟查，右開事實業經被告於偵查
    中坦承不諱（見第三七五六號偵卷第二十五頁反面，第六九四二號偵卷第十二頁
    ），核與被害人乙○○、丙○○○在警訊供述情節相符，且有贓物認領保管收據
    二紙附卷可稽，事證明確，被告上開辯解顯係卸責之詞，不足採信，犯行至堪認
    定。
二、核被告丁○○所為，係犯刑法第三百二十條第一項之竊盜罪。其先後多次竊盜犯
    行，時間緊接，犯罪構成要件相同，顯係基於概括之犯意反覆為之，應依連續犯
    規定論以一罪，並加重其刑。被告於八十六年間曾犯竊盜罪，經法院判處有期徒
    刑一年確定，於同年十一月二十二日執行完畢，有台灣高等法院被告全國前案紀
    錄表一份在卷可稽，其於五年內再犯本件有期徒刑以上之罪，為累犯，依法加重
    其刑。起訴書就被告竊盜被害人丙○○○之機車犯行未及記載，惟此其起訴部分
    既具連續犯裁判上一罪關係，且經檢察官送請併辦，本院自得併予審究。原審以
    被告罪證明確予以論罪科刑，固非無見，然原判決對於前開併辦部分未及審酌，
    尚有未洽。檢察官上訴意旨據以指摘原判決不當，為有理由，自應予以撤銷改判
    。爰審酌被告素行不佳、於假釋中再犯竊盜罪，並連續竊取他人財物，殊屬非是
    ，第念其坦承部分犯行，及其他一切情狀，爰量處如主文第二項所示之刑。
據上論結，應依刑事訴訟法第三百六十九條第一項前段、第三百六十四條、第二百九
十九條第一項前段，刑法第三百二十條第一項、第五十六條、第四十七條、罰金罰鍰
提高標準條例第一條前段，判決如主文。
本案經檢察官甲○○到庭執行職務。
中      華      民      國    八十九     年      八     月      八      日
                                  臺灣高等法院臺中分院刑事第一庭
                                        審判長法  官  陳  紀  綱
                                              法  官  陳  登  源
                                              法  官  蕭  錦  鍾
右正本證明與原本無異。
不得上訴。
                                              書記官  蘇  昭  文
中      華      民      國    八十九     年      八     月      八      日
附錄論罪科刑法條：
刑法第三百二十條第一項：意圖為自己或第三人不法之所有，而竊取他人之動產者，
為竊盜罪，處五年以下有期徒刑、拘役或五百元以下罰金。
                                                                        Ｉ


司法院資訊處製作；財團法人民間司法改革基金會備份。
